【裁判字號】    98,台上,3345
【裁判日期】    980618
【裁判案由】    違反商業會計法
【裁判全文】
最高法院刑事判決            九十八年度台上字第三三四五號
上  訴  人  甲○○
上列上訴人因違反商業會計法案件，不服台灣高等法院高雄分院
中華民國九十八年四月九日第二審判決（九十八年度上訴字第四
四四號，起訴案號：台灣高雄地方法院檢察署九十七年度偵字第
一一三八八號），提起上訴，本院判決如下：
    主  文
上訴駁回。
    理  由
按不服地方法院之第一審判決而上訴者，應向管轄第二審之高等
法院為之。而第二審上訴書狀應敘述具體理由，第二審法院認為
上訴書狀未敘述理由者，應以判決駁回之。刑事訴訟法第三百六
十一條第一項、第二項、第三百六十七條前段分別定有明文。本
件原判決以上訴人甲○○違反商業會計法案件，提起第二審上訴
，其上訴理由狀僅稱：民國九十七年十二月間已將一石企業有限
公司（下稱一石公司）交還「陳福利」經營，「陳福利」於九十
四年以後與第一審判決附表所列公司為買賣行為，與其無關，原
審未予詳查，確有不當云云。雖形式上已提出上訴理由，惟並未
具體敘述第一審判決有何違法或不當情形，即與未敘述具體理由
無異，因認其第二審上訴為不合法，不待其到庭陳述，並不經言
詞辯論，逕依刑事訴訟法第三百六十七條前段、第三百七十二條
，駁回其在第二審之上訴，核無不合。查上訴人為一石公司之實
際負責人與龔理雲（通緝中）等人虛開不實之統一發票，幫助其
他公司逃漏稅捐，與龔理雲等人間顯有犯意聯絡及行為分擔，其
著由他人與上開公司洽談生意、交付發票，自應對於全部所發生
之結果，共同負責。雖證人周辰實業股份有限公司負責人謝明和
於偵查中證稱：一石公司「林建國」找我談生意……發票是事後
寄來的；證人力祥工程有限公司股東張永祥亦證謂：是胡馨曼拿
給我一石公司的發票等語。縱然屬實，仍無以解免上訴人共同正
犯之罪責。第一審對上開有利上訴人之證據未予調查，並說明其
不予採納之理由，原判決予以維持，究於判決本旨無生影響，仍
不得據為上訴第三審之適法理由。又第一審審判中，證人劉宗顯
、葉日清已經法官合法訊問，給予上訴人、檢察官詰問之機會（
第一審卷第一二○至一二七頁），其陳述明確別無訊問之必要，
上訴人就同一證據再度聲請傳訊，欠缺調查之必要性，原審未為
無益之調查，尤無違誤之處。上訴意旨，未依據卷內資料具體指
摘原判決究竟如何違背法令，仍執詞謂原審對其有利之證據未加
以調查，逕行判決駁回，顯屬違法云云，對事實審法院採證認事
之職權行使，任意爭辯，難謂已符合法定上訴要件，其上訴違背
法律上之程式，應予駁回。
據上論結，應依刑事訴訟法第三百九十五條前段，判決如主文。
中    華    民    國  九十八  年    六    月   十八   日
                      最高法院刑事第十庭
                          審判長法官  花  滿  堂
                                法官  黃  正  興
                                法官  陳  東  誥
                                法官  林  錦  芳
                                法官  洪  昌  宏
      本件正本證明與原本無異
                                      書  記  官
中    華    民    國  九十八  年    六    月   十九   日
                                                     m


司法院資訊處製作；財團法人民間司法改革基金會備份。
